最高法院刑事判決　　　　　　九十四年度台上字第三一一八號
　　上　訴　人　甲○○
　　　　　　　　　　　　1段2.
　　　　　　　　　　　　（現另案在台灣台中監獄台中分監執
　　　　　　　　　　　　行中）.
上列上訴人因常業竊盜案件，不服台灣高等法院台中分院中華民
國九十四年四月二十日第二審判決（九十四年度上訴字第一九三
號，起訴案號：台灣南投地方法院檢察署九十三年度偵緝字第一
六八號、九十三年度偵字第三二三五、三三四一、三四九九號）
，提起上訴，本院判決如下：
    主  文
上訴駁回。
    理  由
按刑事訴訟法第三百七十七條規定，上訴於第三審法院，非以判
決違背法令為理由，不得為之。是提起第三審上訴，應以原判決
違背法令為理由，係屬法定要件。如果上訴理由書狀並未依據卷
內訴訟資料，具體指摘原判決不適用何種法則或如何適用不當，
或所指摘原判決違法情事，顯與法律規定得為第三審上訴理由之
違法情形，不相適合時，均應認其上訴為違背法律上之程式，予
以駁回。本件上訴人甲○○上訴意旨略稱：上訴人在家中所開設
之汽車修配廠工作，並非以竊盜供為生活之需，只因毒癮發作，
且薪水入不敷出，才起意行竊，原判決認上訴人構成常業竊盜罪
，自屬違誤云云。
惟查：原判決綜合上訴人之自白，共犯湯振誼、邱隆松、鄭振德
、吳毓凌之供述，證人游進當及被害人林志玄、林秀靜、陳貞君
、楊昌塔、吳泗湧、何、吳春委、鄭豐祥、詹芳澤、林明德、
林錦章、李玉芬、姚榮源、薛姿霞、徐啟程、王瑞琮、蘇芳盈、
黃昱儒、邱欣怡、陳詠琦、陳秋智之證詞，卷附贓物認領保管單
、免用統一發票收據、金飾買入登記簿影本、現場照片等證據，
並參酌全案其餘卷證資料，本於事實審法院推理之作用，認定上
訴人有其事實欄所示之犯行，因而撤銷第一審不當之科刑判決，
改判仍依牽連犯從一重論處上訴人共同以犯竊盜罪為常業（累犯
）罪刑，已詳細說明其採證認事之理由。對上訴人諉稱並無為其
中部分竊盜犯行，且其應非常業竊盜犯云云，如何經查均與事實
不符，不足採信，亦皆已詳加說明。而按刑法上所謂常業犯，指
反覆以同種類行為為目的之社會活動之職業性犯罪而言，至於犯
罪所得之多寡，是否恃此犯罪為唯一之謀生職業，則非所問，縱
令兼有其他職業，仍無礙於該常業犯罪之成立。查本件上訴人所
為之竊盜犯行，多達二十二次，期間長達一年，不僅各次竊盜犯
行之時間極為緊接，且多以翻爬進入被害人住宅或工地之方式竊
取財物，顯非因偶發性之需求而萌生竊盜犯意，而係反覆以同種
類竊盜行為為目的之社會活動之職業性犯罪。上訴人復自承其係
因染上毒癮，且無經濟來源，才起意行竊。原審據此認定上訴人
確係以犯竊盜罪為常業，於法自無不合。上訴意旨對原審之論斷
，究有何違背經驗法則或論理法則之違法情形，並未依據卷內資
料為具體之指摘，徒以自己主觀片面意見，漫加解說，指其非常
業竊盜犯，復為單純之事實上爭辯，自非適法之第三審上訴理由
。綜上所述，本件上訴意旨所指，與法律規定得為第三審上訴理
由之情形不相適合，其上訴違背法律上之程式，應予駁回。原判
決認上訴人牽連犯無故侵入住宅罪部分，核屬刑事訴訟法第三百
七十六條第一款所列不得上訴於第三審法院之罪名，牽連之常業
竊盜重罪部分，上訴人之上訴既不合法，無從為實體上審理，無
故侵入住宅輕罪部分，自亦無從適用審判不可分原則，併同為實
體上之審判，亦應從程序上予以駁回。
據上論結，應依刑事訴訟法第三百九十五條前段，判決如主文。
中　　華　　民　　國　九十四　年　　六　　月　　九　　日
                      最高法院刑事第十二庭
                          審判長法官  謝　俊　雄
                                法官  陳　世　雄
                                法官  蘇　振　堂
                                法官  吳　信　銘
                                法官  徐　文　亮
      本件正本證明與原本無異
                                      書  記  官
中　　華　　民　　國　九十四　年　　六　　月　 十三 　日
                                                      Ｔ
